臺灣雲林地方法院刑事判決　　　　　　　　　　　　　九十一年度易字第二九四號
　　公　訴　人　臺灣雲林地方法院檢察署檢察官
　　被　　　告　丁○
右列被告因傷害案件，經檢察官提起公訴（九十一年度偵字第二二六九號），本院判
決如左：
    主  文
丁○傷害人之身體，處拘役貳拾日，如易科罰金，以參佰元折算壹日。
    事  實
一、丁○因懷疑其夫甲○○與丙○○有婚外情，於民國九十一年三月九日下午六時許
    ，在雲林縣斗六市○○里鎮○路七○二巷十五號丙○○住處，與丙○○發生爭執
    ，竟基於傷害之犯意，手持烤漆板劃傷丙○○之右手，致丙○○因而受有右手拇
    指裂傷一Ｘ一公分、右腕撕裂傷三Ｘ二公分等傷害。
二、案經丙○○訴由臺灣雲林地方法院檢察署檢察官偵查起訴。
    理  由
一、訊據被告丁○固不否認有於右揭時、地，與丙○○互毆等情，惟矢口否認有何傷
    害犯行，辯稱：當時伊與丙○○二人糾纏在一起打起來，並非故意要傷害丙○○
    云云。惟查：被告於右揭時、地，手持烤漆板劃傷告訴人丙○○之右手之事實，
    業據告訴人丙○○於偵查及本院訊問時指訴綦詳，而告訴人丙○○因被告之傷害
    犯行，受有右手拇指裂傷一Ｘ一公分、右腕撕裂傷三Ｘ二公分等傷害，亦經醫師
    驗明，有洪揚醫院所出具之驗傷診斷書一紙在卷可稽。按正當防衛係對於現在不
    法之侵害出於防衛自己或他人之權利者而言，侵害業已過去，即無正當防衛可言
    。至彼此互毆，又必以一方初無傷人之行為，因排除對方不法之侵害而加以還擊
    ，始得以正當防衛論，故侵害已過去後之報復行為，與無從分別何方為不法侵害
    之互毆行為，均不得主張正當防衛。本件被告與告訴人互毆，除據被告單方指述
    外，並無證據證明係由告訴人先對被告丁○為不法之侵害，自不能僅憑被告片面
    之詞，遽認被告係出於正當防衛之意思而反擊，並據以為有利被告之認定。綜上
    所陳，被告所辯，應係事後卸責之詞，不足採信。本件事證已臻明確，被告犯行
    堪以認定。
二、核被告丁○所為，係犯刑法第二百七十七條第一項之傷害罪。爰審酌被告因一時
    衝動致罹本件犯行，其犯罪之動機、目的、手段、告訴人所受傷害程度，及被告
    之夫於案發後已代被告與告訴人洽談和解事宜，並達成民事和解，有和解書一紙
    在卷可參等一切情狀，量處如主文所示之刑，並諭知易服罰金之折算標準。至烤
    漆板一片，並無證據證明為被告所有，亦未扣案，為免將來執行沒收之困難，爰
    不另為沒收之諭知。
據上論斷，應依刑事訴訟法第二百九十九條第一項前段，刑法第二百七十七條第一項
、第四十一條第一項前段，罰金罰鍰提高標準條例第一條前段、第二條，判決如主文
。
本案經檢察官乙○○到庭執行職務。
中      華      民      國九十一      年    十    月    三十一    日
                                        臺灣雲林地方法院刑事第二庭
                                            法  官  冷  明  珍
右正本證明與原本無異。
如不服本判決，應於判決送達後十日內向本院提出上訴狀( 應附繕本 )。
                                            書記官  周  麗  雲
中      華      民      國      九十一      年    十    月    三十一    日
附錄本案論罪科刑法條全文：
中華民國刑法第二百七十七條第一項
 (普通傷害罪)
傷害人之身體或健康者，處三年以下有期徒刑、拘役或一千元以下罰金。
